臺灣臺東地方法院刑事裁定　
110年度聲字第413號
聲  請  人  
即  被  告  陳國雄




選任辯護人  蕭芳芳律師(法扶律師)
上列聲請人即被告因家庭暴力之殺人未遂等案件（本院110年度
訴字第137號），聲請具保停止羈押，本院裁定如下：
    主  文
聲請駁回。
    理  由
一、聲請意旨略以：聲請人即被告陳國雄因涉犯家庭暴力之殺人
    未遂等案件，經本院於民國110年9月28日裁定羈押，並於同
    年12月28日延長羈押2月在案，聲請人因已81歲，患有慢性
    疾病及腳痛無力，爰均依法聲請具保停止羈押等語。
二、按被告、得為其輔佐人之人或辯護人，得隨時具保，向法院
    聲請停止羈押，刑事訴訟法第110條第1項定有明文。應否准
    許停止羈押之聲請，除有刑事訴訟法第114條各款所列情形
    之一不得駁回者外，自應檢視當初羈押被告之原因、必要性
    是否繼續存在進行論斷。所謂羈押之原因，即刑事訴訟法第
    101條第1項或第101條之1第1項各款所定情形；所謂羈押必
    要性，係由法院就具體個案，依職權衡酌是否有非予羈押顯
    難保全證據或難以遂行訴訟程序者為依據，法院在不違背通
    常生活經驗之定則或論理法則時，依法自有審酌認定之職權
    。又關於羈押與否之審查，其目的僅在判斷有無實施羈押強
    制處分之必要，並非認定被告有無犯罪之實體審判程序，故
    關於羈押之要件，無須經嚴格證明，以經釋明得以自由證明
    為已足；至於被告是否成立犯罪，乃本案實體上應予判斷之
    問題。而審酌被告有無羈押之必要，除被告犯罪嫌疑已屬重
    大外，自當基於偵查、訴訟進行程度、犯罪性質、犯罪實際
    情狀及其他一切情事，審慎斟酌有無上開保全或預防目的，
    依職權妥適裁量，俾能兼顧國家刑事追訴、刑罰權之順暢執
    行及人權保障。
三、經查：
(一)聲請人因涉犯刑法第271條第2項、第1項之殺人未遂及同法
    第135條第1項之妨害公務等罪，經本院訊問後，坦承部分犯
    行，另有證人及相關證據資料在卷可佐，足認被告涉犯前開
    犯罪嫌疑重大，且其中就被告所涉犯殺人未遂罪嫌之部分，
    係屬最輕本刑5年以上有期徒刑之罪，再者被告曾有躲避員
    警追查之事實，且自陳居無定所，再量以人性趨吉避凶之本
    性，面臨此重罪之追訴，有相當理由認有逃亡之虞，是認被
    告有刑事訴訟法第101條第1項第3款之羈押原因，且有羈押
    之必要，於110年9月28日裁定羈押及同年12月28日延長羈押
    2月在案。
(二)本院審酌被告於111年1月5日本院為審理程序時，坦承部分
    犯行，另有證人即告訴人陳俞彤、證人曾美珠等到庭證述及
    相關證據資料在卷可佐，足認被告涉犯前開犯罪嫌疑重大，
    且其中就被告所涉犯殺人未遂罪嫌之部分，係屬最輕本刑5
    年以上有期徒刑之罪，再者被告亦自陳曾有躲避員警追查及
    居無定所之事實，再量以人性趨吉避凶之本性，面臨此重罪
    之追訴，有相當理由認有逃亡之虞。經權衡國家刑事司法權
    之有效行使、社會秩序及公共利益、被告人身自由之私益及
    防禦權受限制之程度，並為確保日後審理之順利進行，並審
    酌檢察官、辯護人及被告之意見，認對被告維持羈押處分核
    屬適當及必要，尚難以具保或其他侵害較小之處分替代羈押
    之必要。
(三)此外，聲請人雖辯稱其因身心疾病所苦，而有保外治療之需
    要云云。惟查被告入法務部○○○○○○○○後，已多次至看守所內
    之骨科、內科、身心科等門診就診，此有法務部○○○○○○○○11
    0年12月16日東所衛字第11030003120號函在卷可佐，足認法
    務部○○○○○○○○應已提供適切之醫療資源供被告所需，是被告
    尚不符合刑事訴訟法第114條第3款所定「現罹疾病，非保外
    治療顯難痊癒」之情形。從而，被告聲請具保停止羈押，核
    無理由，應予駁回。
四、依刑事訴訟法第220條，裁定如主文。
中　　華　　民　　國　　111 　年　　1 　　月　　20　　日
            刑事第一庭  審判長法　官　邱奕智
  　　　　　　　　　　　　　  法　官　施伊玶
　　　　　　　　　　　　　　  法　官　蔡政晏
以上正本證明與原本無異。
如不服本裁定，應於裁定送達後5日內向本院提出抗告狀（須附
繕本）。
「切勿逕送上級法院」　　　　　　　　　　　　　　  
                              書記官  陳憶萱
中　　華　　民　　國　　111 　年　　1 　　月　　20　　日